臺灣臺北地方法院民事裁定
110年度訴字第3119號
原      告  李信志  
上列原告與被告廖雲鶯等間請求代位分割共有物事件，本院裁定
如下：
    主  文
原告應於收受本裁定之日起二十日內，補正如附表二所示事項，
逾期即駁回其訴。
    理  由
一、按依民事訴訟法第244條第1項規定，原告起訴，應以訴狀表
    明當事人及法定代理人、訴訟標的及其原因事實、應受判決
    事項之聲明，提出於法院，此為法定必備之程式。次按當事
    人書狀，除別有規定外，應記載當事人姓名及住所或居所、
    有法定代理人、訴訟代理人者，其姓名、住所或居所，及法
    定代理人與當事人之關係、供證明或釋明用之證據，民事訴
    訟法第116條第1項第1款、第2款、第5 款分別定有明文。又
    原告之訴，有民事訴訟法第249條第1項所列各款情形之一，
    依其情形可以補正，審判長應定期間命其補正而逾未補正者
　　，應以裁定駁回之，亦為同法第249條第1 項但書所明定。
二、查原告起訴代位請求分割如附表一所示土地之公同共有應有
    部分，固列廖雲鶯、廖伯堅、廖仲挺、廖逸君、廖逸禎、王
    文彬、王淑瓊、王稑淇即王淑玲、王淑瑱、王淑玢即王家蓁
　　、劉祖斌、劉清惠、劉澄枝、高麗美、王高梅、王錦城、王
    秋麟、邱王素珍、王淑卿為被告，惟原告所列之被告與前述
    公同共有應有部分之公同共有人不相符合，因請求分割公同
    共有物之訴，為固有之必要共同訴訟，應由公同共有人全體
    一同為訴訟當事人，於當事人適格始無欠缺，是原告起訴時
    未將被代位人王淑珣以外之其他全體公同共有人列為被告，
    復未表明各公同共有人之法定應繼分，依上開說明，即難認
    已表明「當事人」及「應受判決事項之聲明」，其起訴程式
    顯有欠缺，應予補正。茲依民事訴訟法第249條第1項但書之
    規定，限原告於收受本裁定後20日內補正如附表二所列應補
    正事項，逾期不補正，即駁回其訴。
三、爰裁定如主文。
中　　華　　民　　國　　110 　年　　9 　月　　28 　　日
                  民事第二庭  法  官　蒲心智
以上正本係照原本作成。　　　　　　　
本裁定不得抗告。                  
中　　華　　民　　國　　110 　年　　9 　　月　　28　　日
                              書記官  潘惠敏
附表一
編號 分割標的     1 臺北市○○區○○段○○段000地號土地（權利範圍：公同共有1/3）     2 臺北市○○區○○段○○段00000地號土地（權利範圍：公同共有1/3）     3 臺北市○○區○○段○○段000地號土地（權利範圍：公同共有1/1）     4 臺北市○○區○○段○○○段00地號土地（權利範圍：公同共有1/2）     5 臺北市○○區○○段○○○段00地號土地（權利範圍：公同共有1/2）     

附表二
編號 應補正事項 1 1、提出臺北市○○區○○段○○段000地號土地（下稱603地號土地）最新之土地第一類登記謄本。 2、公同共有人詹其盛等人於民國94年5月2日；高麗美等人於94年6月22日；劉祖斌等人於100年6月9日；陳詹富美等人於100年6月22日；高樹福等人於106年1月18日就603 地號土地公同共有應有部分1/ 3辦理「繼承登記」，及公同共有人呂欣怡等人於104年2月12日就603地號土地公同共有應有部分1/3辦理「分割繼承登記」之相關資料【至少應包含申請書、登記清冊、繼承系統表、被繼承人與繼承人之戶籍謄本、遺產稅繳清（免納）證明書或不計入遺產總額證明書。另因登記資料尚未電子化，此部分資料須親至辦理登記之地政所申請】。 3、提出603 地號土地公同共有應有部分1/3之公同共有人最新之戶籍謄本（記事欄勿略）；若查有公同共有人死亡情事，併應提出其繼承人最新之戶籍謄本（記事欄勿略）。 4、依前述調得資料，查明603地號土地公同共有應有部分1/3 之繼承關係始末，並製作各該被繼承人之繼承系統表後陳報到院。 5、依上開繼承系統表，陳報603地號土地正確之公同共有人（含死亡公同共有人之繼承人）名冊【內容至少應包含各公同共有人或繼承人之姓名、身分證統一編號、戶籍地址、法定應繼分比例】，並據此補正本件當事人及應受判決事項之聲明。 2 1、提出臺北市○○區○○段○○段00000地號土地（下稱603-1地號土地）最新之土地第一類登記謄本。 2、公同共有人詹其盛等人於民國94年5月2日；劉祖武等人於100年6月9日；陳詹富美等人於100年6月22日；高樹福等人於106年1月18日就603-1地號土地公同共有應有部分1/3辦理「繼承登記」，及公同共有人呂欣怡等人於104年2月12日就603-1地號土地公同共有應有部分1/3辦理「分割繼承登記」之相關資料【至少應包含申請書、登記清冊、繼承系統表、被繼承人與繼承人之戶籍謄本、遺產稅繳清（免納）證明書或不計入遺產總額證明書。另因登記資料尚未電子化，此部分資料須親至辦理登記之地政所申請】。 3、提出603-1地號土地公同共有應有部分1/3之公同共有人最新之戶籍謄本（記事欄勿略）；若查有公同共有人死亡情事，併應提出其繼承人最新之戶籍謄本（記事欄勿略）。 4、依前述調得資料，查明603-1地號土地公同共有應有部分1/3之繼承關係始末，並製作各該被繼承人之繼承系統表後陳報到院。 5、依上開繼承系統表，陳報603-1地號土地正確之公同共有人（ 　含死亡公同共有人之繼承人）名冊【內容至少應包含各公同共有人或繼承人之姓名、身分證統一編號、戶籍地址、法定應繼分比例】，並據此補正本件當事人及應受判決事項之聲明。 3 1、提出臺北市○○區○○段○○段000地號土地（下稱352地號土地）最新之土地第一類登記謄本。 2、公同共有人詹其盛等人於民國94年5月2日；劉祖武等人於100年6月9日；陳詹富美等人於100年6月22日；高樹福等人於106年1月18日就352 地號土地公同共有應有部分1/1辦理「繼承登記」，及公同共有人呂欣怡等人於104年2月12日就352 地號土地公同共有應有部分1/1辦理「分割繼承登記」之相關資料【 　至少應包含申請書、登記清冊、繼承系統表、被繼承人與繼承人之戶籍謄本、遺產稅繳清（免納）證明書或不計入遺產總額證明書。另因登記資料尚未電子化，此部分資料須親至辦理登記之地政所申請】。 3、提出352地號土地公同共有應有部分1/1之公同共有人最新之戶籍謄本（記事欄勿略）；若查有公同共有人死亡情事，併應提出其繼承人最新之戶籍謄本（記事欄勿略）。 4、依前述調得資料，查明352地號土地公同共有應有部分1/1 之繼承關係始末，並製作各該被繼承人之繼承系統表後陳報到院。 5、依上開繼承系統表，陳報352地號土地正確之公同共有人（含死亡公同共有人之繼承人）名冊【內容至少應包含各公同共有人或繼承人之姓名、身分證統一編號、戶籍地址、法定應繼分比例】，並據此補正本件當事人及應受判決事項之聲明。 4 1、提出臺北市○○區○○段○○○段00地號土地（下稱49地號土地）最新之土地第一類登記謄本。 2、公同共有人王高梅等人於民國96年4月30日；高樹福等人於106年1月23日就49地號土地公同共有應有部分1/2辦理「繼承登記 　」之相關資料【至少應包含申請書、登記清冊、繼承系統表、被繼承人與繼承人之戶籍謄本、遺產稅繳清（免納）證明書或不計入遺產總額證明書。另因登記資料尚未電子化，此部分資料須親至辦理登記之地政所申請】。 3、提出49地號土地公同共有應有部分1/2 之公同共有人最新之戶籍謄本（記事欄勿略）；若查有公同共有人死亡情事，併應提出其繼承人最新之戶籍謄本（記事欄勿略）。 4、依前述調得資料，查明49地號土地公同共有應有部分1/2 之繼承關係始末，並製作各該被繼承人之繼承系統表後陳報到院。 5、依上開繼承系統表，陳報49地號土地正確之公同共有人（含死亡公同共有人之繼承人）名冊【內容至少應包含各公同共有人或繼承人之姓名、身分證統一編號、戶籍地址、法定應繼分比例】，並據此補正本件當事人及應受判決事項之聲明。 5 1、提出臺北市○○區○○段○○○段00地號土地（下稱51地號土地）最新之土地第一類登記謄本。 2、公同共有人王高梅等人於民國96年4月30日；高樹福等人於106年1月23日就51地號土地公同共有應有部分1/2辦理「繼承登記 　」之相關資料【至少應包含申請書、登記清冊、繼承系統表、被繼承人與繼承人之戶籍謄本、遺產稅繳清（免納）證明書或不計入遺產總額證明書。另因登記資料尚未電子化，此部分資料須親至辦理登記之地政所申請】。 3、提出51地號土地公同共有應有部分1/2 之公同共有人最新之戶籍謄本（記事欄勿略）；若查有公同共有人死亡情事，併應提出其繼承人最新之戶籍謄本（記事欄勿略）。 4、依前述調得資料，查明51地號土地公同共有應有部分1/2 之繼承關係始末，並製作各該被繼承人之繼承系統表後陳報到院。 5、依上開繼承系統表，陳報51地號土地正確之公同共有人（含死亡公同共有人之繼承人）名冊【內容至少應包含各公同共有人或繼承人之姓名、身分證統一編號、戶籍地址、法定應繼分比例】，並據此補正本件當事人及應受判決事項之聲明。